【裁判字號】    97,訴,110
【裁判日期】    970327
【裁判案由】    妨害自由
【裁判全文】
臺灣新竹地方法院宣示判決筆錄           97年度訴字第110號
公  訴  人  臺灣新竹地方法院檢察署檢察官
被      告  甲○○
                    號
選任辯護人  耿淑穎律師
            王彩又律師
            張淑美律師
上列被告因妨害自由案件，檢察官提起公訴後（96年度偵字第54
16號），聲請改依協商程序而為判決，本院於中華民國97年3月2
7日下午4時，在本院刑事第八法庭宣示判決，出席職員如下：
法官起立朗讀判決主文、犯罪事實要旨、處罰條文，及告以上訴
限制、期間並提出上訴狀之法院，且諭知記載其內容：
一、主  文：
    甲○○以其他非法方法，剝奪人之行動自由，處有期徒刑陸
    月，減為有期徒刑月（事實欄(一)１部分）；又以其他非法
    方法，剝奪人之行動自由，處有期徒刑捌月（事實欄(一)２部
    分）；又以其他非法方法，剝奪人之行動自由，處有期徒刑
    拾月（事實欄(一)３部分）；又以其他非法方法，剝奪人之行
    動自由，處有期徒刑拾壹月（事實欄(一)４部分）；應執行有
    期徒刑壹年拾月。緩刑肆年，緩刑期內付保護管束。
二、犯罪事實要旨：
(一)、甲○○基於妨害他人自由之犯意，分別於下列所述時間、地
    點為下述4次妨害自由犯行：
１、於民國95年12月底某日凌晨0時許，至新竹縣竹北市○○路1
    38號「孔雀城理容院」消費，與該店小姐丙○○在該店2樓2
    02包廂內飲用甲○○自行攜帶之紅酒1 瓶，嗣甲○○佯請丙○○拿菸，趁丙○○離開包廂至該店1 樓拿菸時，即將隨身
    攜帶含有第三級毒品氟硝西泮（Flunitrazepam，俗稱FM2）
    成分之藥丸2 顆滲入丙○○所飲用之酒杯中，丙○○不察而
    飲用，於飲用後不久即因藥效發作昏迷不醒，喪失行動能力
    ，甲○○以此方式，剝奪丙○○之行動自由，迨約2、3小時
    後，丙○○始為孔雀城理容院經理葉宗明喚醒。
２、於96年8月19日凌晨0時43分許，至新竹縣竹北市○○街 195
    號「竹北城理容院」消費，與該店小姐即代號0000-0000 號
    成年女子甲女（下稱甲女，真實姓名詳對照表），在該店20
    7包廂內飲用甲○○自行攜帶之紅酒1瓶，嗣甲○○佯請甲女
    拿菸，趁甲女離開包廂拿菸時，即將隨身攜帶之FM2藥丸2顆
    放入甲女飲用之酒杯中，甲女不察而飲用，於飲用後不久即
    因藥效發作昏迷不醒，喪失行動能力，甲○○以此方式，剝
    奪甲女之行動自由達約數小時之久。
３、於96年8月27日或28日凌晨4時許，至新竹縣新豐鄉○○路16
    9號「不夜城理容中心」消費，與該店小姐丁○○在該店2樓
    包廂內飲用甲○○自行攜帶之紅酒1 瓶，並伺機將隨身攜帶
    之FM2藥丸2顆放入丁○○飲用之酒杯中，丁○○不察而飲用
    ，於飲用後不久即因藥效發作昏迷不醒，喪失行動能力，至
    翌日下午才清醒，甲○○以此方式，剝奪丁○○之行動自由
    達約數小時之久。
４、於96年9月5日15時許，至新竹縣湖口鄉○○路448 號「富豪
    理髮廳」消費，與該店小姐乙○○在該店2樓205包廂內飲用
    甲○○自行攜帶之紅酒1 瓶及啤酒，嗣甲○○佯請乙○○拿
    配酒之小菜，趁乙○○離開包廂拿小菜時，即將隨身攜帶之
    FM2藥丸2顆放入乙○○飲用之酒杯中，乙○○不察而飲用，
    於飲用後不久即因藥效發作昏迷不醒，喪失行動能力，至當
    日18時許才清醒，甲○○以此方式，剝奪乙○○之行動自由
    達約數小時之久。
(二)、嗣富豪理髮廳負責人陳宜興於甲○○離開該店時，發現乙○○遭甲○○迷昏報警處理，甲○○則慌忙逃離現場，於同日
    20時30分許，甲○○返回現場取其遺留之車號985─BRT號重
    型機車時，為到場員警當場查獲。經採集乙○○尿液、血液
    檢體送驗結果均呈氟硝西泮（Flunitrazepam，俗稱FM2）代
    謝物陽性反應，始悉上情。
三、扣案之紅酒（狂想曲1）空瓶1個，雖為被告所有，惟非供被
    告為上開妨害自由犯行所用或所得之物，爰不依刑法第38條
    第1項第2款之規定宣告沒收，併此敘明。
四、處罰條文：
    刑法第302條第1項。
五、附記事項：
    被告甲○○應於97年3月25日前捐款新臺幣150,000元予財團
    法人犯罪被害人保護協會臺灣新竹分會（被告業已於97年 3
    月 7日捐款予上開公益團體，有兆豐國際商業銀行新台幣存
    類存款存款憑條副本聯1紙附於本院卷可查）。
六、協商判決除有刑事訴訟法第455條之4第1項第1款於本訊問程
    序終結前，被告撤銷協商合意或檢察官撤回協商聲請者；第
    2款被告協商之意思非出於自由意志者；第4款被告所犯之罪
    非第455條之2第1項所定得以協商判決者；第6款被告有其他
    較重之裁判上一罪之犯罪事實者；第7 款法院認應諭知免刑
    或免訴、不受理者情形之一，及違反同條第2 項「法院應於
    協商合意範圍內為判決；法院為協商判決所科之刑，以宣告
    緩刑或2 年以下有期徒刑、拘役或罰金為限」之規定者外，
    檢察官與被告均不得上訴。
七、如有前項得上訴之情形，得自收受宣示判決筆錄送達之日起
    10日內，向本院提出上訴書狀，上訴於第二審法院。
中    華    民    國    97    年    3     月    27    日
                  刑事第一庭    書  記  官  謝國聖
                                法      官  楊數盈
以上正本證明與原本無異。
                                書  記  官  謝國聖
中    華    民    國    97    年    3     月    27    日
附錄本案論罪科刑法條：
刑法第302條第1項
私行拘禁或以其他非法方法，剝奪人之行動自由者，處5 年以下
有期徒刑、拘役或300元以下罰金。


司法院資訊處製作；財團法人民間司法改革基金會備份。
